【裁判字號】    98,抗,201
【裁判日期】    980810
【裁判案由】    假扣押
【裁判全文】
臺灣高等法院高雄分院民事裁定           98年度抗字第201號
抗  告  人  甲○○
相  對  人  國泰世華商業銀行股份有限公司
法定代理人  乙○○
訴訟代理人  丙○○
上列抗告人與相對人間因假扣押事件，對於中華民國98年5 月27
日臺灣高雄地方法院98年度裁全字第3168號所為裁定，提起抗告
，本院裁定如下：
     主     文
抗告駁回。
抗告程序費用由抗告人負擔。
     理     由
一、抗告意旨略以：相對人聲請原法院發支付命令之聲請狀之內
    容與事實有誤，（抗告人已就原法院98年度司促字第23430
    號支付命令提出異議）支付命令聲請狀其中關於新台幣（下
    同）20萬元泰有錢簡易通信貸款於92年11月26日至95年11月
    25日間共分36期清償，抗告人繳納至95年7 月共32期，經提
    出協商要求後繼續繳納2 年，卻仍載有10萬元本金未清償，
    顯與事實不符。另21萬元之簡易通信貸款是由94年6 月10起
    至99年6 月9 日止，分60期清償，抗告人繳納到95年7 月共
    13期，協商後亦繼續繳納2 年，卻仍載有14萬元本金未清償
    ，顯有違誤。為此，求予廢棄原裁定等語。
二、按債權人就金錢請求或得易為金錢請求之請求，欲保全強制
    執行者，得聲請假扣押。經查，相對人於原審主張抗告人向
    伊請領信用卡使用，依約得於特約商店記帳消費，已於98年
    4 月30日停卡，但應於約定繳款截止日前向相對人清償，惟
    至98年4 月9 日止，帳款尚餘244,065 元及其中本金228,89
    6 元整未按期給付，抗告人至相對人聲請之日已逾2 個月未
    繳款或未繳足約定之應繳金額，且查詢聯合徵信中心資料已
    多家欠款，顯見抗告人有浪費財產，增加負擔之情事，而將
    達無資力狀態，並提出信用卡申請書影本、約定條款影本及
    債權明細表附卷為證（原審卷第7 、10-12 頁）。原裁定以
    相對人對於其請求及假扣押之原因，已據提出上開證據釋明
    ，雖其釋明仍有不足，惟相對人既陳明願供擔保以補釋明之
    不足，可認其釋明之欠缺，擔保足以補充為由，而酌定相對
    人提供80,000元供擔保後得就債務人（即抗告人）之財產在
    228,896 元範圍內為假扣押，核無違誤。抗告意旨以相對人
    提出之支付命令聲請狀內容與事實有誤，所餘本金顯與事實
    不符云云。核抗告人所稱均係兩造間關於信用卡消費款及消
    費借貸之法律關係等爭執之抗辯，屬於本案實體抗辯，非本
    件假扣押保全程序所得審究，原審所為准許假扣押裁定，並
    無不當，抗告意旨指摘原裁定不當，求予廢棄並無理由，應
    予駁回。
據上論結，本件抗告為無理由，爰依民事訴訟法第495 條之1 第
1項、第449 條第1 項、第95條、第78條，裁定如主文。
中    華    民    國    98    年    8     月    10    日
                              民事第六庭
                                  審判長法官 許明進
                                  法      官 李炫德
                                  法      官 張明振
以上正本證明與原本無異。
本裁定不得再抗告。
中    華    民    國    98    年    8     月    11    日
                                  書  記  官 熊惠津


司法院資訊處製作；財團法人民間司法改革基金會備份。
